Inventaris van het archief van prof.dr. E.H.P. (Han) Baudet [levensjaren 1919-1998], 1948-1998
Nationaal Archief, Den Haag
Bier, W., IMF Washington (referentie M. van Eeghen), 341
Bièvre, L.D. (Louis) de, Raad van Bestuur ABN, 345, 347, 352, 356
Bijdragen Afdeling Agrarische Geschiedenis Wageningen, redactie, 327
Bijkerk, B. (Ben), pianostemmer, Groningen, 335, 342, 346
Bijl, heer, 343
Bijleveld, mw. H. (Henny), Brussel, 339-340
Bijlastra-van der Lee, D., Groningen, 321
Bilderberg, hotel, 319
Binnendijk, Henk, en S.W.J. (Door) geb. Musch, Kampen, 317-321, 325-327, 330, 347, 349, 351
Binnendijk, K.H. (Kuno), 347, 353
Birkhoff, R.A. (Renier), 339-341
Birnie-Meerdink, A.S., Doornspijk, 324
Birrell, T.A., rector-magnificus KU Nijmegen, 323
Bläsing, J.F.E. (Jochem), Tilburg, 339, 346-347, 350
Bleijenberg, J.G., 336
Blickman-Thoolen, G.W.M. (Mary), Rotterdam / Silvolde, 346
Bliek, …. [heer], 314
Blikman en Sartorius NV, Amsterdajm, 321
Block, A.L. de, Den Haag, 309, 312, 319-320, 329,
Blockmans, W.P. (Wim), Drongen (B), 340-341
Blok, W. (Wout), Groningen /Arnhem, 333, 342, 346, 348
Blom, J.C.H. (Hans), 347-348
Blommestein, Ch.E. van, Rotterdam, 326
Blussé van Oud-Alblas, M.(Madelon), RIOD, 348
Blussé, L. van Oud-Alblas (Leonard), Leiden, 340, 346
Bockxmeer, Annemieke van, Amsterdam, 353
Bodde, W., Groningen, 328
Boekholt, R.F.G., Indisch Tijdschrift Moesson, 348
Boer, A.W. den (oud-student), 336, 339-341
Boer, D.E.H. (Dick) de, Leiden, 351
Boer, Pim den, Instituut Geschiedenis RU Utrecht/Amsterdam, 328, 339-341, 343, 346-350, 352
Boer, S. de, Castricum, 350
Boer, W. (Wim) den, 338
Boering, … (kaakchirurg? inz. Michèle), 340
Boerman, C., Delft, 347, 350-351
Boersma, A.A.M., St. Nieuwe Haagse Salon, 346-347
Boetzelaer, mw. van, 351
Boetzelaer, W. (?) van, NL ambassadeur te Parijs, 315
Boeve, Angeniet, 339
Bogaard, M.Th. uit den, Zeist, 321
Bogaert, J. van den, Netherlands Information Service, New York, 322
Bogaerts, T. (Toos), 323, 324
Bogucka, Maria, Warschau, 340
Bol, G.Ph., Leeuwarden, 327
Bolle, E. (Erik), 347
Bolle-Pikaar, A.E., AMOPA sectie Nederland, 351
Bond van Oud-Lyceïsten, Den Haag, 316
Bonsel, H. (Soest) (cellist), 331
Bontekoe, P.J., Nederlandse Staatkundige Studenten Federatie sectie Indonesia, 322
Bonten, F.G,., secretaris Horecaf, Groningen, 321
Boogman, J.C. (Hans), 315, 318-323, 325-327, 330-331, 334, 336, 338, 340, 346, 348
Boom Meppel, uitgeverij, 335-336
Boomen, G. van den, hoofdredacteur ‘De Nieuwe Linie’, Amsterdam, 324
Boon, H.N., 331, 336, 340-341, 345, 347
Boon, L.J., Stichting voor Historisch Onderzoek, 340
Boon, L.J., ZWO, 345
Borger, G., Amsterdam, 349
Borgerhoff Mulder, P.H.R., Unilever, Schiedam, 330
Born, …, 331
Bornkamp, A. (Mouton uitgevers), 321
Bornewasser, J.A., Nijmegen, 325
Bos, B., boekhandel, Groningen, 345
Bos, Casper, 335
Bos, J.G. (‘opa en oma Bos’, buren), Den Haag/Barchem/Bilthoven/Waterhuizen, 313-314, 316-319
Bos, R.W.J.M. (Roel), 339
Bos, S.E. (Sam), Oegstgeest, 356
Bosch, J.P. van den/der, Stichting Studiecentrum Administratieve Automatisering, 323
Bosch, J.W., Breda, 326
Boser (?), Charles, 326
Boskma, K. (Klaas), 339
Bosman, A. (Aart) en Wil, 327, 343
Bosmans, J.L.J. (Nijmegen), 331
Bot, Th. H., Den Haag, 309, 323
Bottema, Oene, 348-349
Bouguenon, V. (Victor, Vic) (cello-leraar) en Jopie, 317, 325, 328-334, 340-341, 346-347, 349
Boukema, H.J., Veren. Samenwerkende Landelijke Pedagogische Centra, referentie A.R. Nussy, 341
Bouma, J.L. (Joop), Instituut voor Economisch Onderzoek RU Groningen, 316, 321, 327,
Bouman, H., Den Haag, 341
Bouman, Hanneke, Parijs, 316-317, 319, 327,
Bouman, P.J. (Piet) en weduwe Stien, 315-318, 320-325, 327-336
Bouman, T.J. (Tom), Tocane-Saint-Apre (F) / Toulouse, 324, 342-344, 347, 349
Bourdon, … Deauville, 330
Bouwman-Smit, H.I., Den Haag, 317
Bouwmeester, Hans (schaker), 328-333, 335-341, 343-346, 348-349, 351, 353, 356,
Boven, M.W. van, Breda, 343
Boven, P.M.H. van, Breda, 338, 340-341, 343
Bovy, P.H.L., TU Delft Bouwkunde, 346
Boxhoorn, A., DB Europese Studies, UvA, 343
Boyer, Jean-Claude, Nanterre/Den Haag, 327
Braak, Ant ter, 356
Braakhuis, F. (Frank) (student), 341
Braakhuis, J., KRO, Hilversum, 325
Braakman, A. (Arie) (Unilever), 324-328
Braam, Chris, Laren, 321, 326
Braam, W.G.P., TH Delft, 315, 341, 349
Brachin, P (Parijs), 314, 318
Bram (verloofd met Hannah, kennis van Toneelschool), Amsterdam, 320
Brand, Paul, uitgever, Hilversum, 325
Brand, W. (Wim), 321, 326, 337, 340
Brans, J.M. (Jan), TH Delft, 340-341, 347
Brants, M.A., TH Delft, 338
Braure, M., collega, Bordeaux, 317, 319-320, 323
Brasseur en Bertaut (? in het Frans), 313
Braudel, F. (Parijs), 319-321, 323, 338, 343-344
Brauw, M.L de (Mauk) (DS'70), 330-334
Brederode, W.F. (Willem) en A.C. geb. Bettink, Residentie-orkest, 322-324, 326-328
Bredman, B., Instituut voor Landbouw-Coöperatie, Groningen, 322, 334
Bree, S.D. de, DSM, 353
Breebaart, A.B., Wassenaar, 322
Breman, W.J., Milaan, 321
Breman, familie, 321, 324,
Breman, J.F.E. secretaris onderzoekscie Buitenlandse Dienst, 326
Breugel, Eva van (Melein), 351, 354
Brevet-Telders, A.H., Alliance Française Walcheren, 341
Brigitte (in het Frans), 333
Brikkenaar van Dijk, Jeroen, Bussum, 352
Brink, H. ten, 338
Brinkman, H., Groningen, 339
Brinton, Crane, Cambridge Mass., 322
Briosi, A.R.T. (Sandro), Haren, 343
Brocx, W.J., Den Haag, 322, 324
Broeke, W. van den, Utrecht, 336
Broeckhuijsen, M.J. (Martin) en H.J. geb. Rietman (Lenny), Wassenaar, 313
Broekhuijsen, Carel, oud-leerling, Wassenaar, 313
Broekmeijer, … (Defensie Studie Centrum), 328
Broekmeijer, M.J. (Marius), UvA, 332
Broenink, heer, 341
Broer, D. (Dick), 326
Bromberger, Ghislaine, en Gérard van Eyk, 349, 350
Bromley, John (Southampton), 322, 328
Brons, J.A.A., abactis ‘Bragi’, Groningen, 324
Brouwer, F.I. (Fop), 332
Brouwer, J.W.L., Den Haag / Parijs / Groningen /Nijmegen, 342, 347
Brouwershaven, F.A. van, Internatio, Rotterdam, 321
Brown, W. Norman, Philadelphia, 320
Bruggeman, J.G. (Jan), Den Haag, 342
Brugmans, G.J.A. (Gerda), 352
Brugmans, I.J., 277, 309, 317-325, 327, 329, 333, 339, 341-342, 345
Bruijn, J. de, Groningen, 339
Bruijns, M.J. (Matthijs), Heiloo, 344
Bruyn van Melis- en Mariekerke, M.J.H., Hoge Raad van Adel, 316
Bruinenberg, W.S., Den Haag, 322
Bruins, heer, 342
Brummel, L. Den Haag/Wassenaar, 327-329, 333
Brunna (?), J(?), Hoogovens, 323
Brunschweg, Adeline, 349
Brunschwig, H. (Henri), Vincennes, 328-329, 341
Brunsveld van Hulten, E., Scheveningen, 321
Brunt, N.A., secr. Veren. voor Wijsbegeerte, 312
Brussee, Albert, en Theo Hoedemaker, 348
Bruyn, J.V. (Vic) de, Driebergen/Opperdoes/Oegstgeest, 310-311, 316, 318,
Bruyn-Musch, L.E. (Lily) de, Wassenaar, 340
Büchli Fest, M. (arts te Groningen), 331
Buchtal, A. (Anna), 337
Buist, M.G. (Marten), Groningen, 341, 349
Buitendam, A., abactis Groningen Sociologische Studenten Vereniging, 321
Bukman, P., minister van LNV, 350
Bulthuis, H. (Harry), 331
Bunge, Lucas, uitgever, 345
Buning, L., en R geb. Kramer, Winschoten, 317, 338
buren, 331, 337
Burg, heer van den, 345-346
Busch, J.G. (Sjef), 319-320
Bussy, uitgeverij J.H. de, Amsterdam, 328
Buurman, D.J.G. (St. Vrienden Geldersche Kasteelen), 328
Buurman, J. (Jan), Den Haag, 339
Buurman, R. (Rudi) den, 344
Buyze, Peter, Quito (Ec.), 351
Caillois, Roger, ‘Diogène’, Parijs, 322
Calkoen, G.Th.A., Den Haag, 322
Cals, J.M.L.Th., (oud-)minister van OKW, 319, 327
Camp, L. van, Merksem, 335
Campagne, W.S.J., NL ambassade Parijs, 327-328
Campo, J. à, Rotterdam, 342
Cannegieter, Diederick J., Den Haag, 345
Carasso, D.G., secr. St. Bevordering Cultuurgeschiedenis in Nederland (inz. verschijnen Briefwisseling J. Huizinga), 349
Carlson, Janet P., Yale University Press, New Haven (Conn), 325
Carmiggelt, Arnold, Den Haag, 348
Caron, François, (F), 334-335, 337
Caron, Marie-Thérèse (F), 349
Carrière, R.C. (Rolf), 327, 330-331
Casals, Pablo, 326
Cate, L.O. (Laurens) ten, Heerenveen, 320, 325,
Cauwenberghe, E. van, Leuven, 338
Cavalli, Settimio, Rome, 338
Centraal Bureau voor de Statistiek, 341
Centraal Planbureau, 315
Centrale van Hogere Rijksambetnaren, Den Haag, 318
Centre d'études européennes de Waterloo, 336-337, 345
Chabert, Alexandre. (Straatsburg), 327-328, 335-336
Chace, William M., Weselyan University, Middletown Conn, 349, 353
Chalanton, P., Chinese ambassade NL, 307
Charrier, B., attache Franse ambassade in NL, 315
Chaunu, Pierre, Caen, 326
Chavonnes Vrugt, W.P. de (oud-leraar), 328, 336, 341-342
Checkland, Sydney en Olive, Glasgow, 338
Chochois, Georges et Marguérite, Ass. Membres Ordre Palmes Académiques, Parijs, 324-325, 327, 329-331, 336, 338, 343-348, 351
Chris, Parijs, 321
Citroen, heer, 328
Citters, W.J. van, Wassenaar, 323-324
Citters-Roëll, Marlies van, Wassenaar, 323
Clapier, Nicole, Nice, 341
Clavel, H. (notaris te Cluze, F.), 325
Clifford Kocq van Breugel, E., Driebergen, 340
Clough, S.B. (Shephard, Shep), 322, 324, 332, 340, 342
Cluysenaer, J.L.H. (Jacques) en weduwe A.M. (Anneke) geb. Witkop, 316-317, 338, 347
Cobban, Alfred, Londen, 325
Cochius, M.I. (Marja), 337, 341
Cohen, A., Bilthoven, 351
Cohen, A.E. (Dolf), 277, 317, 319-322, 324-325, 331, 333, 335, 342-344, 346, 348, 351-352, 355
Cohen, F. (Floris), TH Twente, 341
Cohn, Norman en Vera, Londen, 332, 335, 337-338, 341, 343, 345, 348, 354-355
Coleman, D.C. (Economic History Review), 327
Colenbrander, B., Amsterdam, 341
Colenbrander, C., Stichting Praktijkkrediet, 325
Colenbrander, S. (Sybout), 326
Colenbrander, W.S.A., 325-326
College van B&W Groningen, 321, 327
Comité Liber Amicorum S. Korteweg, 330
Commarin, Gabri, 323, 333
Commissariat Spécial de la Gare de Paris-Nord, Parijs, 313
Commissaris van Politie Den Haag, 328, 332
Commissaris van Politie Groningen, 323, 336, 342
Commissie ad hoc J.H. van Stuijvenberg, 343
Commissie Liber Amicorum A.D. de Groot, 338
Commissie van Toezicht Ned. Agron.Hist. Inst. NAHI (HB lid), 339
Conrad, A.H., 322
Cool, Els, TU Delft, 351
Coolhaas, …, Amsterdam, 310
Coolhaas, W.Ph., RU Utrecht, 277, 321-325, 328
Coopmans, heer, 335
Coos (en Ces), Den Haag, 326
Cor de …, oud-leerling, Den Haag, 314
Cor (weduwe van Frans), 332
Cor, 348
Cornets de Groot, R.A., 332
Cornips, mw. Th., Amsterdam, 346
Corpoyer-la-Chapelle, mairie, 347
Coste, Robert, Clermont-Ferrand (F), 318-319, 326
Couquerque, Robbin, Den Haag, 312
Court Onderwater-Twijnstra, L. (Lili) de, en Hans, 337, 339, 341-342, 352
Court, W.H.B. (Harry), Birmingham, president Economic History Society, 328-330
Couture, Marg., Parijs, 352
Couvée, Nestorius, Le Vésinet, 345
Couwenberg, S.W., 321-329, 332
Couwenbergh, P., Leiden, 347
Cox, J.G., directeur Marine Stafschool, Den Haag, 321
Craeybeckx, J. (VU Brussel), 328
Cramers, C.J., Reflector, Voorburg, 320
Crane, J.C., Groningen, 324, 326, 337
Crédit Lyonnais, Parijs, 313
Cremers, W.P.M., Federatie van Ned. Journalisten, Hilversum, 325
Creutzberg, P. (Piet), 330-331, 334, 340
Croiset, Jules, 353
Croom Helm Ltd. Publishers, Londen, 339, 341-342
Crouwel, W.H. (Wim), Rotterdam, 346-347
Crouzet, Françoise, Parijs, 326-327, 354
Cuperus, J.L.A., Huis ter Heide, 327
Curtin, dr.. 344
D., Henk, Groningen, 317
D66, 351, 355
Daams, …, Den Haag, 320
Dam, F. van (Ferdinand) (ministerie van BuZa), 323-324, 327-328
Dam, mw. C. van, Studium Generale Groningen, 346
Dam-Lycklama à Nijeholt, C. van, Rossum, 321
Dammers, H.J (Herman) en weduwe M. (Greet) geb. van der Graaf, 327-328, 332-334, 337-338, 342
Dammers, Laurien, 339
Dammers, Wolter, Londen, 338
Damwijk, R.A., Eindhoven/Geldrop, 321
Daniskas, J., Rijksinspecteur muziekonderwijs, 331
Dankbaar, W. (Wim), Paterswolde, 343
Dantuma, J.H. (Jelke), Schuurman Schimmel - Van Outeren Stichting, 333, 339
Daugat (?), 313
Daulny, J.P., Institut Français des Pays-Bas Amsterdam, 339-340
Davar, P. (Parviz) (Luik), 327
David de Franquemont, Knud, 323, 326, 328
Davids, C.A., VU Amsterdam, redactie afscheidsbundel P.W. Klein, 353
Davidson, C.L., Amsterdam, 341
Debrand, Edmonde, Champagnole, 322
Debus, F. (Friedhelm), Kiel, 342
Declercq Zublin, Edithe, Den Haag, 319, 326
Defesche, H., Eindhoven, 327
Degras, J. (Jane), 327
Dekker, W.H., Wassenaar, 326
Dekker, Geert, Dordrecht, 353
Dekking, Hans, 321
Delfgaauw, B. (Bernard), Haren, 327, 347, 349-350
Delfgaauw, Tiny, 353
Delft Integraal, redactie (rubriek OD 95), 353
Delftsch Studenten Corps, 344, 346, 355
Delphine, Haren, 322
Delta Lloyd (instrumentverzekering), 327, 331
DELTA, redactie, TU Delft, 351
Demetz, Didier & Martine, St. Soupplets, 352
Depeweg, H.W.Th., abactis Katholieke kring Ned. Stud. Sanatorium, Laren, 321
Depot van Nederlandse Publicaties, Den Haag, 342
Derksen, A.A. (Ton), 326-327, 347
Derkx, P.F. (Pieter), Bosscha Genootschap, 352
DETOM autobedrijf, Oegstgeest, 353
Devilee, garagehouder Peugeot, 346
Deyck, C. van (Antwerpen), 313-314
Dick, Den Haag, 343
Dienske, H., Thomassen & Drijver Verblifa, 331
Diepenheim, Chantal, en Erik Dijkshoorn, 348
Dieren, E. van, Rotterdam, 349-350
Dieren, Wouter van, 351
Dierickx SJ, M., Leuven, 322
Dietz, A.J., Sociaal-geografisch Instituut UvA, 336
Diaz del Corral, Luis en echtgenote, Madrid, 321-322, 324, 326-327
Dijk, C. van, KITLV Leiden, 345
Dijk, mej. van, 325
Dijk, H.J. van, secr. St. Vertegenwoordiging van de Nederlandse Industrie voor Internationale Belangen, Den Haag, 321
Dijkhuis, P.R., vz. Noordelijke Schaakbond, 330
Dijkhuis, W., Stichting Moderne Media, 347
Dijkshoorn, prof. (Delft?), 337
Dijksterhuis, E.J., redacteur De Gids, 311, 315, 317-318
Dijksterhuis, Philips Ontwikkelings Coördinatie Bureau, 341
Dillen, J.G. van, redactie TvG, 311, 320-322, 325
Diners Club, 331, 339
Dippel, F., abactis Groninger Studenten Corps, 321
Dirken, J.M. (Hans), 331, 335-341, 343, 345, 347-350
Distropa Ltd.,Londen, 338
Ditshuizen, C.N.F. van, ANP, 344
Dittrich, Z.R. (Zdenek) (Utrecht), 320, 327-328, 331
Dix, H.J., Dienst Stadsuitbreiding en Volkshuisvesting Groningen, 316
Djoehana Wiradikarta, Anda (Akky), 341-345, 349,-350, 354
Docter-de Leeuw, W. (Willemina) D.J., 329, 338-339, 341
Doel, H.W. van den, plv. secretaris Instituut voor de Geschiedenis van de Europese Expansie, 349
Does de Bije, A.Ph. (André) van der, Wassenaar, Cannes, 322, 343
Does-Rissik, A. van der, St. dr. Hendrik Muller's Vaderlandsch Fonds, 346
Dominique Pire, R.P., Le coeur ouvert sur le monde, Huy, 327
Dommisse, Jo, en/of weduwe H.H. (Jet) geb. van Lommel, 328, 332
Dommisse, T. (Tom), Den Haag, 342
DOMO, Coöperatief Melkproductenbedrijf, Beilen, 321
Donker, Ad, uitgeverij, 337-340
Donner, heer, 333
Doorn, E.C.U. van, Den Haag, 312
Doorn, Jacques van, 352-353
Doorn, K. van, 277
Doorne, M.S. van, US Educational Foundation in theb Netherlands, Den Haag, 323
Doornenbal, heer, 319
Doornik, A.H., Voorburg, 339
Dorgelo, H.V., Roosendaal, 351
Dorsselaer, Jan van, Heemstede, Senioren Schaak Sociëteit, 355
Dougall, oud-leerling, Den Haag, 313-314
Doumet, Christian (muziek), 347
Douwenga, T. (Theo), Zuidhorn, 342
Doyes, Majlis, Groningen, student, 342
Drechsel, H.G. (KN Schaakbond), 328-330
Drees, W. jr. (Wim), 327, 330, 332, 342, 347-348, 351, 353,
Drees, W., 320, 336
Dresden, S., Leiden, 311
Driessen, F.M.H.M., Utrecht, 339
Drijvers, H.J.W., Groningen, 321, 341
Drion du Chapois, …, Centre Européen d'Etudes Burgundo-medianes, 332
Drion, H., Amsterdam, 347
Drooglever, P.J. (Pieter), bureau Rijkscommissie Vaderlandse Geschiedenis, 338-340, 351, 353
Droppert, M.H., Handel, 346
Droste, F.G. (Flip) en/of Nanja, Leuven, 330, 346
Druet, Roger, 347
Drukker, J.W., 330, 332-336, 343, 345, 348, 349, 352
Drummond, Stuart H., Univ. Southampton, 330
Druten, M.J. van, ministerie van Defensie, BRIOP (verzetsverleden), 337
Dryver, [heer], 320
Dubois, Pierre H., ‘Het Vaderland’, Den Haag, 319-320
Duby, G., Universiteit van Aix-en-Provence, 321
Duclos, Jean-Paul, Bouscat, 348
Dunk, H.W. (Herman) von der, Utrecht, 326, 338-339, 343, 347
Dunning, dr., 343
Duparc, Herman, Delft, 352
Dupret, Maurice, Passenans (F), 324, 326
Duroselle, J.B., 313, 326,
Dusée, Giljam, Oegstgeest, 329
Dussen, W.J. van der, 324, 336
Duthin (?), P., St. Soupplets, 314
Duym, Hanneke, werkgroep Vrouwengeschiedenis Groningen, 339
Duyvendak, J.J.L., Oegstgeest, 310
E, oud-leerling, Den Haag, 313
Ebels-Hoving, Bunna, Groningen, 346
Eck, J.W., Vereniging voor facultatieve Crematie, Den Haag, 333
Ecole Polytechnique te Palaiseau, 349
Economische Faculteitsvereniging Groningen, 327
Eddie, ambassade Washington, 327-328
Ede, A.W.J. van, Griningen, 328
Edith, Den Haag, 328
Edithe, Joli Kentie, oud-leerlingen, 313
Eeckhout, Patricia van den, Tervuren, 339
Eeghen, ktz C.H., directeur marine Stafschool, 324-327
Eeghen, M.W. (Willem) van, Kampala (Uganda) / Washington/Alexandria, 343-344, 346-356
Eerden, horlogerie Van, Oegstgeest, 350
Eerenbeemt, H.H.J. van den (Harry) en Marielle (KH Tilburg), 321, 328, 333, 336-337, 338, 341, 343, 345-347, 354, 357
Eernstman, T., Wageningen, 342
Egbert, Yale University, New Haven Conn., 322
Egbert, 330
Eggink, L.E., Apeldoorn, 312
Eick, A.J. van, Amsterdam, 340-341
Eijk, G. van, TH Delft tussenafdeling Industriële Vormgeving, 339
Eijkelenboom, Wouter, 334
Eijkhout, F., Nijmegen, 341
Eiksma, W.H., Groningen, 337
Eildert NN, 318
Eilerboom, S., Alkmaar, 327
Elema, hr., 329
Elias, Claudia H., abactis Leids Historisch Dispuut Robert Fruin, 322
Eliëns, Titus, Prentenkabinet RU Leiden, 347, 349
Eline, 351
Elink Schuurman, Henri, oud-leerling, Parijs 313, 317
Elis, 337
Elisabeth (over Siep), Amersfoort, 326
Elissabide, Annie, ‘Annales’, Parijs, 322-323
Ellemers, J., voorz. Nederlandse Academici voor Vrede in het Midden-Oosten, 349
Ellemers, J.E. (Joop), 338, 340
Ellis (?), 342
Els, oud-leerlinge, Den Haag, 313-314
Elsje, 338
Embde Boas, mw. M (?) van, 324
Emden, M.E. van, Europese Beweging, 334, 336
Emmen Riedel. W.R., Epe, 331
Emmer, P.C. (Piet), 339-341, 346, 352
Ende, D.A.P.W. van den, ministerie van Financiën, 325
Energieonderzoek Centrum Nederland (ECN), Petten, 350
Eng, P. van der, Australian National University, 353
Enklaar, D.Th, Utrecht, 313, 315
Enklaar van Guericke wed. Baudet geb.van Heemskerck, E.L.A., (moeder, ‘Moeke’) 312-316, 321-323, 325, 327-328, 333, 335-337, 340
Enklaar van Guericke, J.L. (Kees, stiefbroer) en Cor (schoonzuster), Den Haag/Amersfoort/Santpoort/Doorn, 304-306, 309, 311-319, 325, 327-328, 330-331, 340, 345-346, 348,
Ensink, J. (Jaap), voorzitter Faculteit Letteren RU Groningen, 340, 343
Erber-Valk, Nettie, Bussum, 343
Erftemeijer, A.F.W. (Antoon), Leiden, 339
Eringa, mw. D.I., 324
Es, G.A. van, voorzitter Faculteit Letteren RU Groningen, 317, 321-324
Es, mw. van, 347
Eschauzier-Furnée, E.E. (Els) en Frans, Enschede, 335, 338, 340-341, 346-347
Esso, 328
Eurocard Nederland, 344
Euser, B.G., 332
Euwe, M. (Max) en weduwe Caro geb. Bergman, Amsterdam, 321, 327-332, 335, 337-338, 340-341,
Eva en Elise, Leiden, 348
Evangelische Omroep, 337
Evans, Timothy, Thames & Hudson, 343
Evenhuis, Arend, Amsterdam, 346
Evers, Peter M., Den Haag, 320, 324, 327
Examencommissie M.O. geschiedenis, 318, 322, 325-326
Eyk, G.H.A. (Gérard) van, 352-354, 356
Eyskens, G., Leuven, 322
Eysselsteijn, B. (Ben) van (Haagsche Courant), 319
Faber, Harry, uitgeverij Smit van 1876, Hengelo, 355
Faber, J. en R. Groenink, UvA Europa Instituut, 345
Faber, J.A. (Joop), Wageningen/UvA, 326, 341
Faber, oud-hoogleraar, 343
Fabricius, Johan, 340
Fabriek, Jeroen, zoontje van Raymond en Enna, Grijpskerk, 342
Faché, A., Strombeek (B), 331
Faider (?), J. (?), musée de Mariemenont (F), 305
Farulli, Piero, musicus, 338-339, 341
Fasseur, C. (Cees), 335-336, 338-342, 346, 348-353
Feenstra Kuiper, P., te Hilversum, 312, 325
Feith, Quinten, oud-leerling, Den Haag, 313, 315-316
Feith, W.W., Groningen, 319, 322
Feitsma, H., Amsterdam, 320
Felix, David en Gretchen, St. Louis USA, 339-341, 344
Fennema, M. (Meindert), UvA, 338-339, 341-342, 344-346, 349
Fernandes Mendes, H.K., ministerie van BiZa, 350
Ferrier, Ronald (Cambridge), 325
Ferrière, J. de la, Franse ambassadeur in NL, 345
Fries, Linda, Cambridge, 325
Feuilleteau de Bruyn, W.K.H., 320-321
Fieldhouse, David K., Oxford, 334
Filsoof-Gebhard, Alice, en N.A. Filsoof, 333-334, 336-337, 340-341
Finley, M.I., Cambridge, 335
Firpo, Menton, 324
Fischer, E.J., Utrecht, 338
Fischer, W. (Wolfram) en Elisabeth (Berlijn), 327-329, 336-337, 344
Flier, G. van der, Doorn, 338
Florence, Hélène en Hortense, tantes, en tante Frans en oom Floor, Wil, oom Herman, Floris en Freddy, 313-314 zie ook onder Baudet
Florence, tante, 309, 313
Fock, C.W. (Willemijn), 346, 349
Fockens, Hans, Voorburg, 309
Fogteloo, .. van, 334
Fondation Prix de Paris, 356
Fontaine, Gérard, cultureel attaché Franse ambassade, 350-351
Fontès, Madame, 313
Foort-Sopacua, M.M. van 't, Groningen, 351
Forbes, R.J., 318, 322-324
Forbes, W.A. (Oosthoeks encyclopedie), 330-331
Formsma, W.J., 336
Fortuyn, W.S.P. (Pim), Groningen, 346
François (in het Frans), 339
Frank, Nino, Editions de l’Art Lucien Mazenod, Parijs, 326
Frank, Otto H. (vader van Anne), 327
Franken, H. (Hans), Rotterdam / Leiden, 341-342, 347
Frans, 326
Frans, Groningen, 309
Fransen, P., Leiden, 341
Freek, 339
Fremdling, R. (Rainer), Groningen, 347
Frenkel Frank, Georg, en nabestaanden, 338-339
Frenkel Frank, Gregor M, 340-342
Fretz, L. (Leo), TH Delft, 337
Frey, Emile, 345
Friedericy, H.J. (Han), 277, 319-320
Friend, B.A., Australisch consulaat Geneve, 339
Frijhoff, W.Th.M. (Willem) en Sabine, Tilburg /Rotterdam, 341-343, 345-347
Frits, 304
Frits, RU Utrecht Inst.v. Gesch. (opvolging Jongkees), 339
Froe, A. de (Arie), 326, 328, 330-331, 338, 343
Froe, P.M., vioolbouwer, Amsterdam, 327
Fruin, Leids Historisch Dispuut Robert, 317
Furnée, E.H., TH Delft, 348
Gadourek, I. (Iwan), 323, 325-327, 331
Galard, J. (Jean), Institut Français d'Amsterdam, 343-345, 347
Gann, L.H., Oxford, 339-340
Garnier, Jean-Paul, Parijs, 341
Gasunie schaaktoernooi, 341
Geenen, P.L. (Groningen), 327
Geesje, 332, 349
Geest, J.Th., 'Mondjesmaat' (congres Tandheelkunde), 342
Geet, D. (Dick) van, Santpoort, 340-341, 349
Geits, mw. S., RU Groningen, subfaculteit Sociologie, 338
Gelder, H.A. Enno van (Herman) en weduwe Fok, 317-332
Gelder, N. van (Klaas), 320-321, 324-325
Gelderen, Matthieu en Jacqueline van, Uitvinderscentrum Nederland Rotterdam, 346
Gelderland, Commissaris der Koningin in, 321
Gemeente Leiden, commissie straatnamen, 337
Gemeentepolitie Delft, korpschef, 346
Gemeentepoltie Den Haag, 328
Gemmell, F.J. (Fred), Lancaster, Blackburn, 337-339, 342-347, 351, 353-354
Genet, L. (Parijs), 327, 329
Génin [in het Frans], 313
George-Day, Mme. Société des Gens de Lettres de France, Parijs, 323
Gerard, 327
Gerard, 341
Gerard, student, 346
Gerbeau, Hubert, Aix-en-Provence, 341, 346-347
Gerechtshof Den Haag, 337
Gerke, P.J., 277
Gerlach, H. (Den Haag), 328, 345
Gerretsen, P.W.J.L. (Paul), Den Haag, 329, 346, 348, 351,
Gerretson, C., Utrecht/Epe, 309, 312, 315-316,
Gerritsen, F.A., Delft, 339
Gerritsma, B.W. (Boukje), moeder van Wijnand Hulst, 355
Gerson, Philips (Flip) M., en Mitsy, Drachten, 348
Gert, te Baarn, 346-347
Gerver, pater, 319
Geukers, J.A., burgemeester Bolsward, 324
Geurts, pater P.A.M., Nijmegen, 336
Geyl, Toos (dochter van P.), 326
Geyl. P. en weduwe (Lien) geb. Kremer, 277, 309-324, 326, 331, 336
Giel, J.F. (Volksuniversiteit Steenwijk e.o.), 327
Giel, Karel, Schiedam, 330-331, 333
Giffen, A.E. van, 319
Gijn, J. van, Abadan/Hilversum, 320-321
Gijn, W.H. van der, Den Haag, 318
Gijsman, J.J., Leiden, 343
Gijswijt-Noël, J., Laren, 342
Gilbert, Cynthia S., New York, 322
Gilbert, Ralph, 335
Gilbert, Gewestelijk Arbeidsbureau Rotterdam, 319
Girard, Marcel, cultureel attaché Franse ambassade in NL, 322, 345
Girardot, Christophe, 354
Gispen-Bonebakker, Clarette, 347
Gitz, Max en Francien, Jakarta, 351, 354
Gleich, Clemens van, Haags Gemeentemuseum, 347
Glaspole, R. (Raymond), Oxford, 335, 337
Glasser, 341
Gobert, M., notaris, Dammartin-en-Goêle, 313
Gockinga, H.C.W., alg. secretaris St. ‘Het leven begint bij 40’, Amsterdam, 321
Godding, Ben, 349
Godschalk, M.C., ANP, Den Haag, 322
Goedhart, F.J. (DS'70), 330, 333
Goedkoop, Mark, Delft, student, 341-342
Goldberg, heer, 322
Gomperts, Michel, 304, 319